【裁判字號】    97,易,311
【裁判日期】    970425
【裁判案由】    竊盜
【裁判全文】
臺灣士林地方法院刑事判決               97年度易字第311號
公  訴  人  臺灣士林地方法院檢察署檢察官
被      告  甲○○
                    （另案於臺灣臺北監獄士林分監執行中）
上列被告因竊盜案件，經檢察官提起公訴（97年度偵緝字第170
號），本院經訊問被告後，被告就起訴事實為認罪之陳述，裁定
以簡式審判程序審理，並判決如下：
    主  文
甲○○竊盜，處有期徒刑陸月，如易科罰金，以新臺幣壹仟元折
算壹日。
    事  實
一、甲○○意圖為自己不法之所有，於民國96年6 月18日15時許
    ，駕駛其於96年6 月14日10時25分，在臺北縣三重巿力行路
    1 段239 號1 樓亞都小客車租賃有限公司，向負責人鄒陳義
    仁承租之車牌號碼8558-FP 號白色國瑞牌自用小客車，駛入
    彰化縣彰化巿光南里南校街135 號財團法人彰化基督教醫院
    ，在上開醫院5 樓耳鼻喉科醫師值班休息室內，徒手竊取上
    開醫院醫師乙○○所有之藍色背包1 個（背包內有乙○○之
    國民身分證、駕駛執照、國民健康保險卡、私立長榮大學學
    生證、中國信託商業銀行信用卡、花旗銀行信用卡各1 張、
    現金約新臺幣（下同）8,000 元、存有碩士論文之隨身碟2
    至3 個等物品），得手後駕駛上開車輛離開，並將除現金外
    之物品丟棄在彰化市某處。嗣經乙○○調閱監視錄影資料報
    警，經警循線查獲，而知悉上情。
二、案經彰化縣警察局彰化分局報告臺灣彰化地方法院檢察署呈
    請臺灣高等法院檢察署令轉臺灣士林地方法院檢察署檢察官
    偵查起訴。
    理  由
一、本件被告所犯非死刑、無期徒刑或最輕本刑有期徒刑3 年以
    上之罪，亦非高等法院管轄第一審案件，且於準備程序進行
    中，被告先就被訴事實為有罪之陳述，經告知被告簡式審判
    程序之旨，並聽取檢察官、被告之意見後，本院裁定進行簡
    式審判程序，是本件之證據調查，依刑事訴訟法第273 條之
    2 規定，不受同法第159 條第1 項、第161 條之2 、第161
    條之3 、第163 條之1 及第164 條至第170 條規定之限制，
    合先敘明。
二、上開竊盜之犯罪事實，業據被告甲○○於本院審理時坦承不
    諱（見本院卷第37頁、第43頁至第46頁），核與被害人乙○
    ○、證人鄒陳義仁之證述相符（見彰化縣警察局彰化分局刑
    案偵查卷第13頁至第20頁、第29頁至第33頁、96年度偵字第
    14983 號卷第15頁至第16頁），並有彰化基督教醫院監視器
    翻拍相片、亞都小客車租賃契約書、營利事業登記證、彰化
    基督教醫院平面圖等附卷可稽（見上開警局刑案卷第7 頁至
    第12頁、第36頁至第37頁、第42頁至第46頁），足認被告之
    自白與事實相符，堪予採信，是本件事證已臻明確，被告竊
    盜犯行洵堪認定，應依法論科。
三、核被告甲○○所為，係犯刑法第320 條第1 項竊盜罪。爰審
    酌被告正值壯年，不思正途謀生，竟竊取他人財物，惡性非
    輕，兼衡其犯罪動機、目的、手段、所竊財物價值及犯罪後
    坦承犯行之態度等一切情狀，量處如主文所示之刑，並諭知
    易科罰金之折算標準，以資懲儆。
四、公訴人另以被告前有多次竊盜犯行，有犯罪習慣，請求本院
    依竊盜犯贓物犯保安處分條例第3 條第1 項之規定，併予諭
    知應於刑之執行前令入勞動場所強制工作等語。惟按保安處
    分係針對受處分人將來之危險性所為之處置，以達教化、治
    療之目的，為刑罰之補充制度，保安處分中之強制工作，旨
    在對嚴重職業性犯罪及欠缺正確工作觀念或無正常工作因而
    犯罪者，強制其從事勞動，學習一技之長及正確之謀生觀念
    ，使其日後重返社會，能適應社會生活。然保安處分之措施
    亦含社會隔離、拘束身體自由之性質，其限制人民之權利，
    實與刑罰同，自應受比例原則之規範，使保安處分之宣告，
    與行為人所為行為之嚴重性、行為人所表現之危險性，及對
    行為人未來行為之期待性相當，最高法院91年度臺上字第46
    25號判決意旨參照。再按18歲以上之竊盜犯，有犯罪之習慣
    者，得於刑之執行前，令入勞動場所強制工作，竊盜犯贓物
    犯保安處分條例第3 條第1 項固有明文，惟前開條例，於應
    執行之刑未達1 年以上者，不適用之，此見同條例第2 條第
    4 項規定即明。經查被告於本案犯罪日即96年6 月18日前未
    曾因竊盜案件入獄服刑，有臺灣高等法院被告前案紀錄表附
    卷可稽，本次竊盜犯行，所竊取之財物價值尚屬非甚鉅，犯
    罪後坦承犯行不諱，尚知悔悟，是依比例原則，綜合其所為
    行為之嚴重性、所表現之危險性及對其未來之期待性等情以
    觀，本院因認就被告本件犯行判處有期徒刑6 月，已與被告
    犯行之處罰相當，足資儆懲。況本件刑度既為有期徒刑6 月
    ，並無應執行刑達1 年以上之情形，依上開規定，自不得適
    用竊盜犯贓物犯保安處分條例之規定，為被告應於刑之執行
    前令入勞動場所強制工作之宣告，附此敘明。
據上論斷，應依刑事訴訟法第273 條之1 第1 項、第299 條第1
項前段，刑法第320 條第1 項、第41條第1 項前段，刑法施行法
第1條之1，判決如主文。
本案經檢察官吳維雅到庭執行職務。
中    華    民    國    97    年    4     月    25    日
                  刑事第四庭法  官  高雅敏
以上正本證明與原本無異。
如不服本判決，應於判決送達後10日內，向本院提出上訴狀。
                            書記官  田瑾俐
中    華    民    國    96    年    4     月    25    日
附錄本案論罪科刑法條
刑法第320條第1項
意圖為自己或第三人不法之所有，而竊取他人之動產者，為竊盜
罪，處5 年以下有期徒刑、拘役或5 百元以下罰金。


司法院資訊處製作；財團法人民間司法改革基金會備份。
